臺灣高等法院民事裁定
109年度抗字第174號
抗  告  人  良京實業股份有限公司

法定代理人  平川秀一郎  


          
上列抗告人因與相對人林政頡即林慶涼間請求清償借款強制執行
事件，對於中華民國108年12月27日臺灣士林地方法院108年度執
事聲字第117號所為裁定提起抗告，本院裁定如下： 
    主  文
原裁定及原法院司法事務官所為一０八年度司執字第四五七九二
號裁定，均廢棄。
    理  由
一、本件抗告意旨略以：伊持原法院108年度士簡字第315號簡易
    判決（下稱系爭判決）及民國108年年5月30日核發之確定證
    明書（下稱原確定證明書）為執行名義，向原法院民事執行
    處（下稱執行法院）聲請對相對人為強制執行。原法院司法
    事務官以相對人在監所執行，系爭判決送達不合法，不生送
    達效力而未確定，不備執行名義之要件，而駁回伊之強制執
    行聲請（下稱原處分），原法院遞予維持，駁回伊之聲明異
    議（下稱原裁定）。惟伊已聲請原法院士林簡易庭重行向監
    所對相對人送達後，於108年12月6日核發確定證明書，應已
    補正，爰依法提起抗告。
二、按強制執行，依執行名義為之，其為確定之終局判決者，應
    提出判決正本並判決確定證明書或各審級之判決正本，強制
    執行法第4條第1項第1款、第6條第1項第1款分別定有明文。
     又提起抗告，依民事訴訟法第495條之1第1項準用第447條
    之規定，抗告人提出之新事實或證據，合於同法第447條第1
    項但書規定之情形者，抗告法院自得斟酌之（最高法院103
    年度台抗字第380號裁定意旨參照）。
三、經查：抗告人向執行法院聲請強制執行，係以系爭判決及原
    確定證明書為執行名義（見外放原法院108年度司執字第457
    92號影印卷〔下稱司執字卷〕第3至5頁），而相對人自108年3
    月29日起迄今皆因犯罪在監執行，有在監在押全國記錄表可
    稽（見司執字卷第8至9頁）。系爭判決逕向相對人之戶籍地
    送達，違反民事訴訟法第130條規定，固不生送達效力而未
    確定。惟：抗告人於異議程序狀陳：「伊已向原法院聲請就
    相對人所在監所重新送達，俟取得確定證明書即陳報入院」
    （見原法院108年度執事聲字第117號卷內），原法院士林簡
    易庭亦依抗告人聲請於108年11月12日將系爭判決重行送達
    相對人所在監所即法務部○○○○○○○○○○○○○○）並經相對人簽收
    ，有臺北監獄109年3月2日號函、收容人送達登記簿足據（
    見本院卷第19至21頁），抗告人復於本院提出原法院於108
    年12月6日核發之確定證明書為證（見本院卷第7頁），則因
    系爭判決送達不合法導致本件抗告人執行名義要件不備之情
    形應已補正。原裁定未及審酌前揭事實及證據，逕認抗告人
    聲請強制執行之程式為有欠缺，維持原處分而駁回其聲明異
    議，尚有未洽。抗告意旨指摘原裁定不當，聲明廢棄，非無
    理由。爰由本院將原裁定、原處分均予廢棄，並由執行法院
    司法事務官另為適當之處理。　
四、據上論結，本件抗告為有理由，爰裁定如主文。 
中　　華　　民　　國　　109 　年　　3 　　月　　16　　日
                    民事第八庭    
                        審判長法  官  陳邦豪
                              法  官  古振暉
                              法  官  胡宏文
正本係照原本作成。
不得抗告。
中　　華　　民　　國　　109 　年　　3 　　月　　17　　日
　　　　　　　　　　　　    　書記官  陳永訓